# 关于安全生产费以上年实际营业收入计提的问题

提问人：小盆友 时间：2016-01-31 16:00:00
请教陈版：我公司为冶金企业， 2014 年1~10月为试生产期， 2014 年 11 月开始正式投产。按照企业会计准则的规定， 2014 年1~10月份试生产期间的生产成本计入了在建工程成本，试生产期间的对外销售收入按照产品的预计可变现净值冲减了在建工程成本。 2014年账面上的营业收入及成本即 2014 年 11 月、 12 月的营业收入及成本。问题： 1 、根据《企业安全生产费用提取和使用管理办法》
（财企〔 2012 〕 16 号）第十六条的规定：新建企业和投产不足一年的企业以当年实际营业收入为提取依据，按月计提安全费用。我公司 2014 年在试生产期间没有计提安全生产费，在 11 月、 12 月按照当月账面确认的营业收入推算全年的营业收入，然后按照《企业安全生产费用提取和使用管理办法》第十条 冶金企业计提安全生产费的标准计提的安全生产费，这样的做法是否合理？ 2 、我公司2015 年将 2014 年1~10月份对外产品销售收入+2014年 11 、 12 月账面营业收入作为 2015 年计提安全生产费的上年实际营业收入，这样的做法是否合理？如果不合理，应该如何操作？ 3 、我公司 2015 年营业收入中，除了销售冶金产品外，还有部分收取的员工公租房的租金收入，另外还有一部分转供给施工单位的用水、用电的收入，这部分收入是否应包含在 2016 年计提安全生产费的“上年实际营业收入”中？我个人理解，按照《企业安全生产费用提取和使用管理办法》第十六条的规定，混业经营企业，如能按业务类别分别核算的，则以各业务营业收入为计提依据，按上述标准分别提取安全费用；如不能分别核算的，则以全部业务收入为计提依据，按主营业务计提标准提取安全费用。我公司能准确区分除冶金产品外的其他营业收入，故不应包含在计提安全生产费的“上年实际营业收入”中。

回答人：chenyiwei
1 、该做法比较合理。 2 、如果 2014 年 10 月之前属于试生产阶段，其营业收入显著低于正常商业生产阶段，则按此方法确定的 2015年度计提基数将小于 2014 年度，这是不合理的。建议 2015 年度的计提基数至少不低于前面第 1 个问题中你说的 2014 年度计提基数。
3 、可以这样理解。

提问人：小盆友 时间：2016-02-01 10:29:31
陈老师： 计提安全生产费的“上年实际营业收入”是否需要包括上年暂估的营业收入呢？

回答人：chenyiwei
没有明确规定，但一般理解其口径等于会计上确认的营业收入。